臺灣桃園地方法院宣示判決筆錄　　　　100年度審易字第884號
公　訴　人　臺灣桃園地方法院檢察署檢察官
被　　　告　卓川勝
上列被告因違反毒品危害防制條例案件，於中華民國100 年6 月
30日下午5 時許，在本院第十法庭宣示判決，出席職員如下：
　　　　　法　官　潘怡華
　　　　　書記官　戴育萍
法官起立朗讀判決主文、犯罪事實要旨、處罰條文、附記事項及
告以上訴限制、期間並提出上訴狀之法院，且諭知記載其內容：
一、主  文：
    卓川勝施用第二級毒品，累犯，處有期徒刑月，如易科罰
    金，以新臺幣壹仟元折算壹日，扣案之第二級毒品甲基安非
    他命壹包含袋（驗餘毛重零點貳壹肆捌公克）沒收銷燬之。
二、犯罪事實要旨：
    卓川勝前於民國97年間因施用毒品案件經本院以97年度毒聲
    字第803 號裁定送觀察、勒戒後，因認有繼續施用毒品之傾
    向，再經本院以98年度毒聲字第124 號裁定令入戒治處所施
    以強制戒治，因戒治成效經評定為合格，於98年10月15日停
    止戒治釋放出所，並經臺灣桃園地方法院檢察署檢察官以98
    年度戒毒偵字第297 號為不起訴處分確定。另於87、88年間
    因(一)加重竊盜等案件，經本院以88年度少連易字第38號判決
    各判處有期徒刑1 年6 月、2 年，應執行有期徒刑3 年2 月
    確定；(二)復於89年間因加重竊盜案件，經本院以90年度訴字
    第380 號判決判處有期徒刑10月確定，上揭(一)(二)數罪經本院
    以96年度聲減字第3611號裁定就合於減刑條件之罪各減為有
    期徒刑9 月、5 月，並與不得減刑之有期徒刑2 年合併定應
    執行有期徒刑2 年11月確定；(三)又於90年間因施用毒品案件
    ，經本院以90年度訴字第2199號判決各判處有期徒刑8 月、
    6 月，應執行有期徒刑1 年確定；(四)繼於同年間因偽造文書
    案件，經本院以90年度易字第2554號判決判處有期徒刑6 月
    確定；(五)同年間再因竊盜案件，經本院以91年度易字第759
    號判決判處有期徒刑10月確定，上開(三)至(五)數罪經本院以92
    年度聲字第898 號裁定應執行有期徒刑2 年4 月確定，並與
    前揭有期徒刑2 年11月接續執行，於97年2 月5 日縮短刑期
    假釋出監併付保護管束，原應於97年9 月1 日縮刑期滿，惟
    前揭假釋嗣經撤銷，且上揭編號(三)至(五)數罪經本院再以97年
    度聲減字第968 號裁定各減其宣告刑2 分之1 ，並定應執行
    有期徒刑1 年1 月確定後已無殘刑，無須再予執行，而於96
    年7 月16日減刑條例生效日執行完畢（最高法院97年度臺非
    字第302 號判決意旨參照）。(六)復於97年間因竊盜、妨害公
    務等案件，經本院以98年度審易字第316 號判決分別判處有
    期徒刑8 月、5 月，上訴後，竊盜部分經臺灣高等法院以98
    年度上易字第1491號判決駁回上訴確定，妨害公務部分經同
    判決撤銷原判決，改判處有期徒刑4 月，應執行有期徒刑11
    月確定；(七)同年間又因竊盜案件，經本院以98年度審易字第
    335 號判決判處有期徒刑5 月確定，上開(六)(七)3 罪再經臺灣
    高等法院以98年度聲字第3622號裁定應執行有期徒刑1 年2
    月確定，入監執行後，甫於100 年1 月19日刑期期滿執行完
    畢（於本案均構成累犯）。詎其猶不知悛悔，於前開強制戒
    治執行完畢釋放後5 年內，復基於施用第二級毒品之犯意，
    於100 年3 月4 日某時，在桃園縣桃園市○○街上某友人住
    處內，以將第二級毒品甲基安非他命置入吸食器燒烤吸食之
    方式，施用第二級毒品甲基安非他命1 次。嗣於同年月8 日
    凌晨3 時許，在桃園縣桃園市○○路與大業路口為警查獲，
    並扣得其所有而供己施用之第二級毒品甲基安非他命1 包（
    驗前毛重0.22公克，因鑑驗使用費失0.0052公克，驗餘毛重
    0.2148公克，含與毒品無法析離之包裝袋1 個），查悉上情
    。
三、處罰條文：
    毒品危害防制條例第10條第2 項、第18條第1 項前段，刑法
    第11條、第47條第1 項、第41條第1 項前段。
四、附記事項：
    扣案之第二級毒品甲基安非他命1 包，其中包裝袋部分，依
    現行檢驗方式乃以刮除方式為之，包裝袋上仍會摻殘若干毒
    品無法分離，應一體視為毒品之部分，依毒品危害防制條例
    第18條第1 項前段規定，宣告沒收銷燬之。至鑑驗費失之毒
    品部分，既已滅失，爰不另為沒收銷燬之宣告。
五、協商判決除有刑事訴訟法第455 條之4 第1 項第1 款於本訊
    問程序終結前，被告撤銷協商合意或檢察官撤回協商聲請者
    ；第2 款被告協商之意思非出於自由意志者；第4 款被告所
    犯之罪非第455 條之2 第1 項所定得以協商判決者；第6 款
    被告有其他較重之裁判上一罪之犯罪事實者；第7 款法院認
    應諭知免刑或免訴、不受理者情形之一，及違反同條第2 項
    「法院應於協商合意範圍內為判決；法院為協商判決所科之
    刑，以宣告緩刑或2 年以下有期徒刑、拘役或罰金為限」之
    規定者外，不得上訴。
六、如有前項得上訴之情形者，得自收受判決送達後10日內，向
    本院提出上訴書狀，上訴於第二審法院。
中    華    民    國    100    年    6     月   30    日
                        刑事庭      法  官  潘怡華
以上正本證明與原本無異
                                    書記官  戴育萍
中    華    民    國    100    年    6     月   30    日
附錄本案論罪科刑依據之法條：
毒品危害防制條例第10條
施用第一級毒品者，處 6 月以上 5 年以下有期徒刑。
施用第二級毒品者，處 3 年以下有期徒刑。